臺灣高等法院臺中分院刑事判決
111年度金上訴字第1011號
上  訴  人  
即  被  告  朱孝坤



上列上訴人因加重詐欺等案件，不服臺灣臺中地方法院110年度
金訴字第1212號中華民國111年3月16日第一審判決（起訴案號：
臺灣臺中地方檢察署110年度偵字第26445號），提起上訴，本院
判決如下：
    主  文
原判決撤銷。
朱孝坤犯共同洗錢未遂罪，處有期徒刑參月，併科罰金新臺幣壹
萬元，罰金如易服勞役，以新臺幣壹仟元折算壹日。扣案如附表
編號1至3所示之物均沒收。
    犯罪事實
一、朱孝坤於民國110年7月間某日，以如附表編號1所示之行動
    電話內之通訊軟體LINE與真實姓名、年籍均不詳暱稱「陳伯
    宇」（起訴書誤載為陳柏宇）之人聯絡，約定由朱孝坤提供
    帳戶資料，再由該人將不明款項匯入朱孝坤所提供之帳戶，
    朱孝坤再將該款項提領交予暱稱「陳伯宇」或其所指定之人
    。朱孝坤依其智識及一般社會生活經驗，知悉一般人均可自
    行至自動櫃員機提領款項使用，如非為掩飾不法行徑，避免
    執法人員追查，以遂行詐欺取財等財產犯罪，斷無指示他人
    代領款項再以現金方式交付之必要，而可預見其將金融帳戶
    提供予不詳成年人使用，該人將可能藉由所蒐集得來之帳戶
    作為詐欺被害人匯款之用，以遂行詐欺取財犯行，且匯入帳
    戶款項係詐欺犯罪所得，代為提領、轉交之行為，則可能掩
    飾或隱匿該詐欺所得之本質及去向，而在上開結果不違背其
    本意之情況下，與上揭暱稱「陳伯宇」之人（無證據證明已
    滿18歲）共同意圖為自己不法之所有，基於一般洗錢及詐欺
    取財之不確定犯意聯絡，由其提供自己所有之彰化商業銀行
    北屯分行帳號00000000000000號帳戶（以下稱彰化銀行帳戶
    ）、臺灣土地銀行西屯分行帳號000000000000號帳戶（以下
    稱土地銀行帳戶）、京城商業銀行台中分行帳號0000000000
    00號帳戶（以下稱京城銀行帳戶）供該人詐騙被害人匯入款
    項之用，並由該人於同年7 月13日上午11時許，冒稱係中華
    電信員工，撥打電話予張淳雄，向其佯稱因電話費未繳將予
    停話云云，之後再由冒稱玉山商業銀行人員、檢察官之人撥
    打電話予張淳雄，告以需將名下存款匯至指定之書記官帳戶
    云云，致使張淳雄誤信為真而陷於錯誤，遂依該人之指示，
    於同日下午2時9 分許，至臺中市○區○○路00號彰化銀行北屯
    分行，以臨櫃匯款之方式，匯款新臺幣（下同）19萬元至朱
    孝坤上開彰化銀行帳戶內。上開款項匯入後，朱孝坤再以如
    附表編號1所示之行動電話內之通訊軟體LINE與暱稱「陳伯
    宇」之人聯繫，依暱稱「陳伯宇」之人之指示在提領款項之
    後，再前往暱稱「陳伯宇」之人指定之地點，將款項交予「
    陳伯宇」或其指定之人，以此方式製造金流斷點，藉此掩飾
    或隱匿特定犯罪所得之本質及去向。朱孝坤接獲指示後，即
    於同日下午3時15分許，前往臺中市○○區○○路0 段000 號彰
    化銀行南屯分行，臨櫃以如附表編號2、3所示之彰化銀行存
    摺及取款憑條，欲提領上開彰化銀行帳戶內之19萬元時，為
    該銀行行員郭琬瑜發現該帳戶已遭凍結而報警究辦，致朱孝
    坤未能領出該詐欺款項而洗錢未能得逞。嗣經警據報到場而
    當場查獲朱孝坤，並扣得其所有如附表編號1至3所示之行動
    電話1支、彰化銀行存摺1本及取款憑條1張，而查悉上情。
二、案經臺中市政府警察局第四分局報請臺灣臺中地方檢察署檢
　　察官偵查起訴。
    理    由
壹、證據能力部分：
一、按被告以外之人於審判外之言詞或書面陳述，除法律有規定
    者外，不得作為證據，刑事訴訟法第159 條固定有明文，惟
    被告以外之人於審判外之陳述，雖不符同法第159 條之1 至
    之4 規定，而經當事人於審判程序同意作為證據，法院審酌
    該言詞陳述或書面陳述作成時之情況，認為適當者，亦得為
    證據；又當事人、代理人或辯護人於法院調查證據時，知有
    第159 條第1 項不得為證據之情形，而未於言詞辯論終結前
    聲明異議者，視為有前項之同意，同法第159 條之5 亦定有
    明文。其立法意旨在於傳聞證據未經當事人之反對詰問予以
    核實，原則上先予排除，惟若當事人已放棄詰問或未聲明異
    議，基於證據資料愈豐富，愈有助於真實發現之理念，且強
    化言詞辯論原則，法院自可承認該傳聞證據例外擁有證據能
    力。經查，本判決所引用之供述證據（含言詞及書面陳述）
    ，檢察官、上訴人即被告朱孝坤（以下稱被告）於本院均明
    示同意有證據能力，本院審酌上開證據作成時之情況，並無
    違法取證或不當情事，與本案待證事實間復具有相當之關聯
    性，認以之作為證據應屬適當，依刑事訴訟法第159 條之5 
    規定，自有證據能力。
二、又傳聞法則乃對於被告以外之人於審判外之言詞或書面陳述
    而為之規範。本判決以下引用之非供述證據，無刑事訴訟法
    第159 條第1 項規定傳聞法則之適用，檢察官及被告於本院
    亦均明示同意有證據能力，經本院於審判時依法踐行調查證
    據程序，與本案待證事實具有自然之關聯性，且無證據證明
    係公務員違法取得之物，依法自得作為證據。
貳、實體部分：
一、訊據被告固坦承其有將包括彰化銀行帳戶在內之3個帳戶交
    予暱稱「陳伯宇」之人，並依該人指示於上揭時、地欲提款
    19萬元後交予該人而為警查獲之事實，惟矢口否認有何3人
    以上共同詐欺取財及洗錢之犯行，辯稱：伊誤信「陳伯宇」
    所說可以幫忙辦理貸款，而提供個人帳戶給他，他說公司可
    為伊製作有收入的財力證明以美化帳戶，伊只要再提領出來
    還給公司即可，伊不是詐欺集團的車手云云。
二、經查：
  ㈠被告於110年7 月間某日，以如附表編號1所示之行動電話內
    之通訊軟體LINE與暱稱「陳伯宇」之人聯絡，約定由被告提
    供3個帳戶資料，被告即提供其所有之上開彰化銀行帳戶、
    土地銀行帳戶、京城銀行帳戶，嗣彰化銀行帳戶內有款項匯
    入後，被告即依暱稱「陳伯宇」之人之指示在提領款項之後
    ，再前往暱稱「陳伯宇」之人指定之地點，將款項交予他人
    ，被告接獲指示後即於同年月13日下午3時15分許，前往臺
    中市○○區○○路0 段000 號彰化銀行南屯分行，臨櫃以如附表
    編號2、3所示之彰化銀行存摺及取款憑條欲提領上開彰化銀
    行帳戶內之19萬元時，為該銀行行員郭琬瑜發現該帳戶已遭
    凍結而報警究辦，致未能領出該款項，而為據報到場之員警
    當場查獲，並扣得其所有如附表編號1至3所示之行動電話1
    支、彰化銀行存摺1本及取款憑條1張之事實，迭據被告供承
    不諱，並據證人即彰化銀行南屯分行行員郭琬瑜於警詢時證
    述明確（見110年度偵字第26445號卷第29至31 頁），復有
    員警職務報告、臺中市政府警察局第四分局搜索扣押筆錄、
    扣押物品目錄表、扣押物品收據、彰化銀行北屯分行帳號00
    000000000000號帳戶存摺封面及內頁交易明細影本、取款憑
    條影本、委託代付業務合約書影本、被告與暱稱「陳伯宇」
    之人之通訊軟體LINE對話紀錄截圖、內政部警政署刑事警察
    局110年7月28日刑紋字第1100076421號鑑定書各1份附卷可
    稽（見110年度偵字第26445號卷第19、63至71、79、83、10
    1至105、129至133頁）。又該人於110年7 月13日上午11時
    許，冒稱係中華電信員工，撥打電話予被害人張淳雄，向其
    佯稱因電話費未繳將予停話云云，之後再由冒稱玉山商業銀
    行人員、檢察官之人撥打電話予被害人張淳雄，告以需將名
    下存款匯至指定之書記官帳戶云云，致使被害人張淳雄誤信
    為真而陷於錯誤，遂依該詐欺集團成員之指示，於同日下午
    2時9 分許，至臺中市○區○○路00號彰化銀行北屯分行，以臨
    櫃匯款之方式，匯款19萬元至被告上開彰化銀行帳戶內之事
    實，亦據證人即被害人張淳雄於警詢、偵查中指述綦詳（見
    110年度偵字第26445號卷第35至37、140、141頁），復有臺
    中市政府警察局第二分局育才派出所陳報單、內政部警政署
    反詐騙諮詢專線紀錄表、受理案件證明單、受理詐騙帳戶通
    報警示簡便格式表、彰化銀行存款憑條、詐欺集團成員傳送
    之帳戶存摺封面及內頁交易明細、偽造之臺灣臺北地方法院
    強制性資產凍結執行書、刑事傳票照片各1紙、彰化商業銀
    行北屯分行110年11月11日彰北屯字第110000309號函檢送帳
    號00000000000000號帳戶開戶資料及自110年1月1日起至7月
    31日止之交易明細各1份在卷可參（見110年度偵字第26445
    號卷第85至91、95至99、149至153頁），足證被告所申請開
    立之上開彰化銀行帳戶確係供他人用以作為向被害人張淳雄
    詐騙款項之用，被告並於被害人匯款後，依暱稱「陳伯宇」
    之人之指示欲提領款項後，再前往暱稱「陳伯宇」之人所指
    定之地點交付款項無訛，是上開事實，首堪認定屬實。
  ㈡被告主觀上確有共同詐欺取財及洗錢之不確定犯意聯絡而為
    上揭行為：
　1.按刑法上之故意，可分為確定故意（直接故意）與不確定故
    意（間接故意），行為人對於構成犯罪之事實，明知並有意
    使其發生者，為故意；行為人對於構成犯罪之事實，預見其
    發生而其發生並不違背其本意者，以故意論，刑法第13條定
    有明文。是故意之成立，不以對於構成犯罪之事實，明知並
    有意使其發生為必要，僅需對於構成犯罪之事實、結果，預
    見其發生，而其發生並不違背其本意即為已足。亦即倘行為
    人認識或預見其行為會導致某構成要件實現（結果發生），
    縱其並非積極欲求該構成要件實現（結果發生），惟為達到
    某種目的而仍容任該結果發生，亦屬法律意義上之容任或接
    受結果發生之「不確定故意」，此即前揭法條所稱之「以故
    意論」。
　2.而按金融機構帳戶事關個人財產權益之保障，存戶之存摺、
    提款卡具有專屬性及私密性，多僅本人始能使用，縱偶有特
    殊情況須將存摺、提款卡、提款密碼及網路銀行密碼交付他
    人者，亦必係與該收受之人具相當信賴關係，並確實瞭解其
    用途，並無任意交付予他人使用之理；且我國金融機構眾多
    ，一般人申請金融帳戶並無困難，並可自由提領款項使用，
    依一般人之社會生活經驗，如帳戶內之款項來源正當，持有
    存摺及印章等帳戶資料之人大可自行提領，若其不自行提領
    金融機構帳戶內款項，反而委由他人提領款項，當可預見該
    金融機構帳戶係作為不法犯罪使用。況近年來新聞媒體，對
    於不肖犯罪集團常利用人頭帳戶，作為詐騙錢財、恐嚇取財
    等犯罪工具，藉此逃避檢警查緝之情事，多所報導，政府亦
    大力宣導，督促民眾注意，是一般具有通常智識之人，應可
    知委由他人以臨櫃或至自動付款設備方式提領金融機構帳戶
    款項者，多係藉此取得不法犯罪所得，且隱匿金融機構帳戶
    內資金實際取得人之身分，以逃避追查。經查，被告行為時
    係43歲之成年人，並自述擔任保全工作，月薪約4萬元等語
    （見原審卷第67頁），足見其並非年幼無知或與社會隔絕而
    無常識之人，理應具有一定之智識、經驗，對於上情自無不
    知之理。
　3.被告雖辯稱其係為貸款而為上開犯行，並於警詢中提供其與
    忠訓國際股份有限公司（以下稱忠訓公司）所簽訂之委託代
    付業務合約書1紙（見110年度偵字第26445號卷第83頁）供
    參。惟查，現今金融機構或民間單位信用貸款實務，除須提
    供個人之身分證明文件當面核對外，並應敘明及提出其個人
    之工作狀況、收入金額及相關之財力證明資料（如工作證明
    、扣繳憑單等），金融機構或民間單位透過徵信調查申請人
    之債信後，評估是否放款以及放款額度，自無要求申貸人提
    供帳戶之必要，且倘若貸款人本身因年齡、資力或還款能力
    不良，已達金融機構或民間單位無法核貸或承擔風險之程度
    時，任何人均無法貸得款項，除非透過非法手段。依被告與
    暱稱「陳伯宇」之人之通訊軟體LINE對話紀錄截圖內容所載
    （見110年度偵字第26445號卷第101至105頁），並未見有辦
    理貸款之相關對話紀錄，甚且暱稱「陳伯宇」之人還教導被
    告提領款項遇到行員詢問資金用途時，回答係親友借貸等不
    實事項，且被告與其所稱暱稱「陳伯宇」之人並未見過面，
    亦不熟識，僅以通訊軟體聯繫，從未就貸款事宜簽訂任何契
    約或文件，被告迄今亦無法提出實際貸款之公司、貸款利率
    、期限等說明之內容，與合法申請貸款時先行了解貸款條件
    之情形大不相同，則其所辯是否可信，即非無疑。縱認其前
    揭所述屬實，惟依被告前揭所述之「洗信用」方式，係將款
    項匯入其帳戶再由其領出，則其將匯入款項立即提領出來後
    ，該帳戶內餘額與其匯入前並無何差異，如何能提升其個人
    信用以使貸款公司核貸，已屬可疑；況且，依該交易模式，
    客觀上除難認該筆款項係持續性之薪資轉帳紀錄外，亦難資
    為財力證明資料所用，則依被告已有前揭相關社會經歷之情
    形，其自可察覺上揭交易方式應僅係要利用其帳戶取得匯入
    款項，絕無所謂「美化金流」、「洗信用」或「包裝帳戶」
    等手段有利於申辦貸款之可能。
　4.再者，倘若係合法正當之貸款代辦業者，應有相關書面約定
    給雙方收執以杜彼此間金流之爭議，斷無如本案所示被告於
    領款後，即依指示轉交給陌生之他人。從而，以被告自身之
    智識程度、工作經歷，對上開貸款過程竟須依指示領款、轉
    交等異常之處應能有所知悉，是其仍任意提供本案彰化銀行
    帳戶，並依指示提領詐欺所得款項後交予他人，欲造成金流
    斷點，無從續行查知該款項之去向，顯見被告就該人欲使其
    所提供之帳戶收受詐騙匯款並由其提領款項交付等涉及分擔
    詐欺取財及洗錢之提領詐騙工作，主觀上係有預見且容認自
    己與該人犯罪之意思，應堪認定。
　㈢按共同正犯之成立，只須具有犯意之聯絡與行為之分擔，既
    不問犯罪動機起於何人，亦不必每一階段犯行，均經參與，
    且意思之聯絡不限於事前有協議，即僅於行為當時有共同犯
    意之聯絡者，亦屬之。其表示之方法，亦不以明示通謀為必
    要，即相互間有默示之合致，亦無不可。而共同實施犯罪行
    為之人，在合同意思範圍以內，各自分擔犯罪行為之一部，
    相互利用他人之行為，以達其犯罪目的者，即應對全部所發
    生之結果，共同負責，是共同正犯在犯意聯絡範圍內之行為
    ，應同負全部責任（最高法院34年上字第862號、73年度台
    上字第2364號、28年上字第3110號判例意旨參照）。被告雖
    未親自參與詐騙之行為，惟被告提供系爭帳戶供被害人遭詐
    騙後匯入款項，其再依「陳伯宇」指示前往銀行提領款項之
    行為，既為該詐欺犯罪歷程不可或缺之重要環節，足徵被告
    係以自己犯罪之意思而參與本案，無礙於其共同參與犯罪之
    認定。
  ㈣再查，本案僅有「陳伯宇」1人與被告連繫，未見除了被告與
    「陳伯宇」以外，尚有其他人參與本案犯行之相關內容，且
    無證據證明本案參與詐欺取財犯行之行為人達3 人以上，此
    核與被告上開辯解內容無違。是以，自難認有3 人以上共同
    參與本案詐欺取財犯行之情事，及被告主觀上知悉有3人以
    上共同參與本案犯行。況依卷內事證，亦無從得知「陳伯宇
    」與前述與被害人張淳雄連繫之人與「陳伯宇」是否為同一
    人，而無法排除「陳伯宇」係一人分飾多角之可能性，本案
    實乏具體證據足認實行詐欺之共同正犯有3 人以上。則基於
    罪疑惟輕原則，尚難對被告以刑法第339條之4 第1 項第2 
    款之三人以上共同犯詐欺取財罪相繩。公訴意旨認為被告涉
    及3人以上共同加重詐欺罪嫌等情，尚難憑採。
　㈤至於被告曾於110年2月1日於忠訓公司網站登錄訊息，忠訓公
    司於翌（2）日即去電聯繫並留被告相關個人資料及貸款所
    需訊息，此後忠訓公司即未能再聯繫上被告，被告亦未提供
    任何資料給忠訓公司，另被告所提出之「委託代付業務合約
    書」非忠訓公司所製作，有忠訓公司111年5月4日訓法字第1
    110504001函附卷可稽（本院卷第37頁），而本案係發生於1
    10年7月間，距被告上開於110年2月間與忠訓公司連繫之時
    間，已5個多月，且期間亦均無再連繫，是本院依被告聲請
    所查得此部分之證據，並無從為有利於被告之認定，附此敘
    明。
　㈥綜上所述，被告上開所辯，顯係卸飾之詞，不足採信。本案
      事證明確，被告犯行洵堪認定，應依法論科。
三、論罪科刑部分：
　㈠核被告所為，係犯刑法第339 條第1 項詐欺取財罪及洗錢防
    制法第14條第2項、第1 項之一般洗錢未遂罪。公訴意旨雖
    認被告係構成刑法第339條之4第1項之三人以上共同犯詐欺
    取財罪，惟本案並無證據證明有3人以上共同犯案，已如前
    述，是公訴意旨此部分容有誤會，且因係犯罪事實之一部減
    縮，自無庸變更起訴法條。另公訴意旨認被告係成立洗錢防
    制法第14條第1項之一般洗錢既遂罪，惟被害人張淳雄遭詐
    騙匯入被告上開彰化銀行帳戶內之款項，因被告為警查獲時
    尚未實際領出，導致金流上仍屬透明易查，尚無從合法化其
    所得來源，而未生掩飾、隱匿特定犯罪所得之結果，仍應論
    以未遂犯（臺灣高等法院暨所屬法院110 年法律座談會刑事
    類提案第1號研討結果、最高法院110年度台上字第1656號判
    決參照），是公訴意旨認已達既遂，尚有誤會，又因此部分
    僅行為態樣之既遂、未遂之分，不涉及罪名變更，自亦無庸
    引用刑事訴訟法第300條變更起訴法條（最高法院101年度台
    上字第3805號判決意旨參照），附此敘明。
  ㈡被告與上開暱稱「陳伯宇」之人，就上開詐欺、洗錢未遂之
    犯行，有犯意聯絡及行為分擔，均為共同正犯。
　㈢被告係以一行為同時犯詐欺取財及一般洗錢未遂罪，為想像
    競合犯，應從一重以一般洗錢未遂罪處斷，並依未遂之規定
    減輕其刑。
參、撤銷改判之理由：
一、原審認被告罪證明確，予以論罪科刑，固非無見，惟查：本
    案並無證據證明係3人以上共同犯詐欺取財罪，已如前述，
    則原審認被告所犯係刑法第339條之4加重詐欺取財罪，即有
    違誤。被告上訴意旨，雖仍執前詞否認犯行，惟此部分並無
    理由，已如前述，其另以所為不構成加重詐欺取財罪，此部
    分則有理由，自應由本院將原判決撤銷改判　
二、爰審酌被告前未曾有犯罪前科，有臺灣高等法院被告前案紀
    錄表1 份在卷可憑，素行尚稱良好，其正值青壯之年，竟不
    思循正當途徑賺取錢財而為本案犯行，且造成社會信任感危
    機，損害被害人之財產法益，未與被害人達成和解，復斟酌
    被告於本案所擔任之角色、犯罪之分工，及其於原審審理時
    自稱專科肄業、目前從事保全工作、月薪約4 萬元、家裡沒
    有人需要照顧扶養之智識程度、經濟及家庭生活狀況等一切
    情狀，量處如主文第二項所示之刑，並就併科罰金部分，諭
    知如易服勞役之折算標準。
三、沒收部分：
　㈠按供犯罪所用之物，屬於犯罪行為人者，得沒收之，刑法第
    38條第2 項前段定有明文。扣案如附表編號1所示之行動電
    話1 支（含SIM 卡1 張），為被告所有且供被告與本案LINE
    暱稱「陳伯宇」之人聯絡使用；另扣案如附表編號2、3所示
    之彰化銀行存摺1本及取款憑條1張，亦均為被告所有且係供
    本案被告提領詐欺所得使用等情，業據被告於警詢及原審審
    理時供述明確（見110年度偵字第26445號卷第27頁、原審卷
    第61頁），爰均依刑法第38條第2 項前段之規定，宣告沒收
    。至於扣案如附表編號4所示之委託代付業務合約書1紙，係
    被告於警詢中提供其與忠訓公司簽訂之合約書，並非係供本
    案犯罪所用之物，自無從宣告沒收。
  ㈡次按犯罪所得，屬於犯罪行為人者，沒收之。但有特別規定
    者，依其規定；前二項之沒收，於全部或一部不能沒收或不
    宜執行沒收時，追徵其價額，刑法第38條之1 第1 項、第3 
    項分別定有明文。立法意旨係為預防犯罪，符合公平正義，
    契合任何人都不得保有犯罪所得之原則，遂將原刑法得沒收
    之規定，修正為應沒收之。然沒收犯罪所得之範圍，應僅以
    行為人實際因犯罪所獲得之利益為限，倘行為人並未因此分
    得利益，或缺乏證據證明行為人確實因犯罪而有所得，自不
    應憑空推估犯罪所得數額並予以宣告沒收，以免侵害行為人
    之固有財產權。是行為人是否因犯罪而有所得，且實際取得
    數目多寡，應由事實審法院審酌卷內人證、物證、書證等資
    料，依據證據法則，綜合研判認定之。查本案被告於警詢、
    偵查中及審理時均供稱未有從中獲取所得，本院復查無其他
    積極證據足認被告確有因本案犯行實際獲得何犯罪所得，故
    尚不生犯罪所得應予沒收之問題，附此敘明。
  ㈢另按洗錢防制法第18條第1項固規定「犯第14條之罪，其所移
    轉、變更、掩飾、隱匿、收受、取得、持有、使用之財物或
    財產上利益，沒收之；犯第15條之罪，其所收受、持有、使
    用之財物或財產上利益，亦同。」惟被告並未實際領得款項
    即為警查獲，自無上開條文之適用，併此敘明。
據上論斷，應依刑事訴訟法第369條第1項前段、第364條、第299
條第1項前段，判決如主文。
本案經檢察官陳振義提起公訴，檢察官林蓉蓉到庭執行職務。
中　　華　　民　　國　　111 　年　　6 　　月　　16　　日
        　　刑事第八庭    審判長法　官  林  清  鈞
　　　　　　　　　　　　　　    法　官  黃  小  琴
　　　　　　　　　　 　 　　　  法　官  郭  瑞  祥     
以上正本證明與原本無異。     
如不服本判決應於收受送達後20日內向本院提出上訴書狀，其未
敘述上訴理由者，並得於提起上訴後20日內向本院補提理由書（
均須按他造當事人之人數附繕本）「切勿逕送上級法院」。因疫
情而遲誤不變期間，得向法院聲請回復原狀。

                                書記官  賴  淵  瀛
　　　　　　　　　　　　　　　　
中　　華　　民　　國　　111 　年　　6 　　月　　16　　日

附表：
 編號 扣案物品名稱 數量 備註   1 OPPO廠牌行動電話（含SIM卡1張） 1支 IMEI：000000000000000   2 彰化銀行存摺 1本 戶名：朱孝坤 帳號：00000000000000號   3 取款憑條 1張 壹拾玖萬元整   4 委託代付業務合約書 1紙  

附錄本判決論罪科刑之法條：
刑法第339條之4第1項
犯第339 條詐欺罪而有下列情形之一者，處1 年以上7 年以下有
期徒刑，得併科1 百萬元以下罰金：
一、冒用政府機關或公務員名義犯之。
二、三人以上共同犯之。
三、以廣播電視、電子通訊、網際網路或其他媒體等傳播工具，
    對公眾散布而犯之。
洗錢防制法第2條
本法所稱洗錢，指下列行為：
一、意圖掩飾或隱匿特定犯罪所得來源，或使他人逃避刑事追訴
    ，而移轉或變更特定犯罪所得。
二、掩飾或隱匿特定犯罪所得之本質、來源、去向、所在、所有
    權、處分權或其他權益者。
三、收受、持有或使用他人之特定犯罪所得。
洗錢防制法第14條
有第二條各款所列洗錢行為者，處7 年以下有期徒刑，併科新臺
幣5 百萬元以下罰金。　
前項之未遂犯罰之。
前二項情形，不得科以超過其特定犯罪所定最重本刑之刑。